【裁判字號】    97,交易,502
【裁判日期】    971009
【裁判案由】    過失傷害
【裁判全文】
臺灣臺中地方法院刑事判決             97年度交易字第502號
公  訴  人  臺灣臺中地方法院檢察署檢察官
被      告  乙○○
                    （另案在臺灣臺中監獄臺中分監執行）
上列被告因過失傷害案件，經檢察官提起公訴（97年度偵緝字第
1634號），本院判決如下：
    主    文
乙○○過失傷害人，處拘役伍拾日，如易科罰金，以新臺幣壹仟
元折算壹日。
    犯罪事實
一、乙○○於民國96年11月29日上午9時40分許，騎乘其所有之
    車牌號碼JLQ-418號重型機車，沿臺中市○○區○○路由北
    往南方向行駛，行經永順路與黎明路交岔路口時，原應注意
    車前狀況，隨時採取必要之安全措施，遇有閃光紅燈，應減
    速接近，先停止於交岔路口前，禮讓幹道車優先通行後認為
    安全時，方得續行。而依當時天氣晴、日間自然光線、路面
    乾燥、無缺陷、亦無障礙物、視距良好，並無不能注意之情
    事，竟疏未注意車前狀況，遇有閃光紅燈，亦未減速接近並
    停止於交岔路口及採取讓幹道車先行處置，貿然行駛通過該
    交岔路口，適甲○○騎乘車牌號碼IMI-862號重型機車，沿
    黎明路往環中路由東向西方向行駛，至上開交岔路口，原亦
    應注意車前狀況，隨時採取必要之安全措施，遇有閃光黃燈
    ，應減速接近，小心通過，而疏未注意車前狀況，隨時採取
    必要之安全措施及減速接近，而騎車貿然通過該路口，而遭
    乙○○騎乘之機車前車頭撞擊所騎乘之機車右側手把下方擋
    泥板，致甲○○人車倒地，受有右肩、右前臂及右腳踝挫傷
    、右前臂及右腳踝擦傷、腹部鈍傷等傷害。
二、案經甲○○訴由臺中市警察局第四分局報告臺灣臺中地方法
    院檢察署檢察官偵查起訴。
    理    由
一、上開犯罪事實，業據被告乙○○於本院訊問時坦承不諱，核
    與告訴人甲○○於警詢及偵查中所指訴其因本件車禍受傷之
    情節相符。按被告以外之人（包括證人、鑑定人、告訴人、
    被害人及共同被告等）於審判外之陳述雖不符刑事訴訟法第
    159條之1至之4等4條之規定，而經當事人於審判程序同意作
    為證據，法院審酌該言詞陳述或書面陳述作成時之情況，認
    為適當者，亦得為證據；當事人、代理人或辯護人於法院調
    查證據時，知有刑事訴訟法第159條第1項不得為證據之情形
    ，而未於言詞辯論終結前聲明異議者，視為有前項之同意，
    同法第159條之5定有明文。立法意旨在於傳聞證據未經當事
    人之反對詰問予以核實，原則上先予排除；惟若當事人已放
    棄反對詰問權，於審判程序中表明同意該等傳聞證據可作為
    證據；或於言詞辯論終結前未聲明異議，基於尊重當事人對
    傳聞證據之處分權及證據資料愈豐富，愈有助於真實發見之
    理念，且強化言詞辯論主義，使訴訟程序得以順暢進行，上
    開傳聞證據亦均具有證據能力。本件被告已於本院審理時表
    示就告訴人甲○○於警詢及偵查中之言詞陳述內容並無異見
    ，且同意作為證據，經本院審酌告訴人此等陳述作成時之客
    觀狀況，並無任何遭不當施壓或干擾，亦未有事證顯示其有
    遭受不當取供之情形，因認以之作為本案之證據亦屬適當，
    依上開刑事訴訟法第159條之5第1項之規定，自得作為證據
    使用。並有道路交通事故現場圖及道路交通事故調查報告表
    (一)、(二)各一份、肇事現場及車輛照片8張附卷可參。而告訴
    人因本件車禍，致受有如犯罪事實欄所載之前揭傷勢，亦有
    中山醫學大學附設醫院診斷證明書、鴻安中醫診所診斷證明
    書各乙紙在卷可佐。按汽車行駛時，駕駛人應注意車前狀況
    ，並隨時採取必要之安全措施；遇有閃光紅燈，應減速接近
    ，先停止於交岔路口前，讓幹道車優先通行後認為安全時，
    方得續行，道路交通安全規則第93條第3項、道路交通標誌
    標線號誌設置規則第211條第1項第2款、道路交通管理處罰
    條例第45條第9款分別訂有明文，被告駕駛車輛當依循前揭
    交通安全規定，注意車前狀況並採取適當措施；且本件依當
    時天候、路況、視距及車況等客觀情形，並無不能注意之特
    別情事，其竟疏於注意，未注意車前狀況，遇有閃光紅燈，
    未減速接近，先停止於交岔路口前，讓幹道車優先通行後認
    為安全時，方得續行，致撞擊當時亦疏未注意車前狀況，遇
    有閃光黃燈，未減速接近，小心通過之告訴人所騎乘之機車
    ，被告駕車行為顯有過失（告訴人雖亦有過失，然仍不影響
    被告所涉之過失傷害犯行）。另告訴人經此車禍受有右肩、
    右前臂及右腳踝挫傷、右前臂及右腳踝擦傷、腹部鈍傷等傷
    害，已如前述，被告之過失駕駛行為與告訴人之傷害結果間
    ，具有相當因果關係，亦足認定。綜此，本件事證已臻明確
    ，被告犯行洵堪認定。
二、核被告所為，係犯刑法第284條第1項前段過失傷害之罪。爰
    審酌被告前於95年間，因詐欺案件，經本院以95年度易字第
    2285號判處有期徒刑3月確定，於96年5月15日執行完畢；於
    96年間，因肇事逃逸案件，經本院以96年度交訴字第144號
    判處有期徒刑4月確定，現正執行中（均未構成累犯），有
    臺灣高等法院被告前案紀錄表乙份在卷可參，素行非佳，其
    於本件車禍之過失程度，告訴人之受傷狀況，被告肇事後迄
    今均未與告訴人和解，暨被告犯後坦認自己確有過失之犯罪
    後態度等一切情形，量處如主文所示之刑，並諭知易科罰金
    之折算標準。
據上論斷，應依刑事訴訟法第299條第1項前段，刑法第284條第1
一項前段、第41條第1項前段，刑法施行法第1條之1第1項、第2
項前段，判決如主文。
中    華    民    國    97    年    10    月    9     日
                        臺灣臺中地方法院刑事第五庭
                            法  官  劉麗瑛
上正本證明與原本無異。
如不服本判決，應於收受送達後10日內向本院提出上訴書狀（應
敘述具體理由並附繕本）。
上訴書狀如未敘述理由，應於上訴期間屆滿後20日內補提理由書
於本院。
                            書記官  王玟
中    華    民    國    97    年    10    月    9     日
附錄論罪科刑法條
刑法第284條第1項
因過失傷害人者，處 6 月以下有期徒刑、拘役或 5 百元以下罰
金，致重傷者，處1年以下有期徒刑、拘役或5百元以下罰金。


司法院資訊處製作；財團法人民間司法改革基金會備份。
